臺灣嘉義地方法院刑事判決　　　　　　　　　　　　　九十三年度訴字第三七三號
　　公　訴　人　臺灣嘉義地方法院檢察署檢察官
　　被　　　告　甲○○
右列被告因違反毒品危害防制條例案件，經檢察官提起公訴（九十三年度偵字第五一
九二號），本院於訊問被告後，被告為認罪之答辯，經合議庭裁定認為宜以簡式審判
程序審理並判決如左：
    主  文
甲○○連續轉讓第一級毒品，累犯，處有期徒刑壹年貳月。
    事  實
一、(1)甲○○曾因違反麻醉藥品管理條例案件，經本院以八十二年度少訴字第四五號
    判決判處有期徒刑二年八月，緩刑三年確定，復因二件違反麻醉藥品管理條例案
    件，經本院分別以八十三年度少訴字第二六號、八十四年度易字第六九號判決判
    處有期徒刑二年六月、四月確定（此二項罪刑由本院以八十四年度聲字第二○一
    號裁定應執行有期徒刑二年八月確定），並經本院以八十三年度聲字第八三號裁
    定撤銷前揭緩刑，將前開諸罪刑接續執行至民國（下同）八十五年五月十六日縮
    刑假釋付保護管束，嗣假釋又遭撤銷，殘刑執行至九十一年十二月十五日縮刑執
    行完畢。(2)甲○○仍不知惕勵，明知海洛因係毒品危害防制條例列為第一級毒品
    ，不得擅自轉讓，竟基於轉讓海洛因之概括犯意，自九十二年七月間某日起至同
    年十月三十日止之期間內，在不詳處所，連續無償轉讓海洛因予其女友郭芳如施
    用（郭芳如施用第一級毒品海洛因部分業經本院於九十二年十二月十八日，以九
    十二年度訴字第四九九號判處有期徒刑八月確定），共計七次，每次數量約零點
    五公克。嗣警方於九十二年十月三十日下午五時許，在郭芳如位於嘉義市○○路
    十二號七樓七租屋處查獲郭芳如施用海洛因，經郭芳如供出甲○○多次轉讓海洛
    因供其施用，始知上情。
二、案經臺灣嘉義地方法院檢察署（下稱嘉義地檢署）檢察官自動偵查起訴。
    理  由
一、右揭事實業據被告甲○○於偵審中供認不諱（見嘉義地檢署九十三年度偵緝字第
    二九九號卷第二十二頁，本院九十三年十月十三日審判筆錄），核與證人郭芳如
    於偵查中及於本院九十二年度訴字第四九九號案件審理時之供述情節相符（見嘉
    義地檢署九十三年度偵字第五一九二號卷第十六頁、第十七頁，嘉義地檢署九十
    二年度偵字第七二四七號卷第八十四頁、第八十五頁），並有本院九十二年度訴
    字第四九九號判決書一份、嘉義市衛生局檢驗涉嫌毒品及管制藥品之尿液檢體案
    件報告及查獲毒品採集尿液送驗姓名對照表各一紙在卷可資佐證（見前揭第七二
    四七號卷第八十八頁、第八十九頁），足見被告自白與事實相符，事證明確，被
    告犯行可堪認定，應依法論科。
二、(1)按海洛因依其成癮性、濫用性及社會危害性之程度，業經行政院公告為毒品危
    害防制條例第二條第二項第一款所列之第一級毒品，依法不得持有、轉讓。又毒
    品危害防制條例已於九十二年七月九日經總統以華總一義字第○九二○○一二一
    九三○號令修正公布，並自公布後六個月即九十三年一月九日施行，修正前毒品
    危害防制條例第八條第一項係規定：「轉讓第一級毒品者，處一年以上七年以下
    有期徒刑，得併科新臺幣一百萬元以下罰金。」，與修正後毒品危害防制條例第
    八條第一項之內容雖無不同，然已增訂同條第六項規定「轉讓毒品達一定數量者
    加重其刑至二分之一，其標準由行政院定之。」，故就新舊法整體比較之結果，
    修正前之舊法既無加重其刑之規定，自以舊法較有利於被告，依刑法第二條第一
    項但書之規定，仍應適用修正前毒品危害防制條例第八條第一項之規定處斷。(2)
    核被告甲○○所為，係犯修正前毒品危害防制條例第八條第一項之轉讓第一級毒
    品罪。被告因轉讓海洛因而持有海洛因之行為，應為轉讓行為所吸收，不另論罪
    。被告先後多次轉讓海或因之行為，時間緊接，方法相同，觸犯構成要件相同之
    罪名，顯係基於概括犯意而為之，為連續犯，應依刑法第五十六條規定以一罪論
    ，加重其刑。另查被告曾因違反麻醉藥品管理條例案件，經本院以八十二年度少
    訴字第四五號判決判處有期徒刑二年八月，緩刑三年確定，復因二件違反麻醉藥
    品管理條例案件，經本院分別以八十三年度少訴字第二六號、八十四年度易字第
    六九號判決判處有期徒刑二年六月、四月確定（此二項罪刑由本院以八十四年度
    聲字第二○一號裁定應執行有期徒刑二年八月確定），並經本院以八十三年度聲
    字第八三號裁定撤銷前揭緩刑，將前開諸罪刑接續執行至八十五年五月十六日縮
    刑假釋付保護管束，嗣假釋遭撤銷，殘刑執行至九十一年十二月十五日縮刑執行
    完畢等情，有台灣高等法院被告全國前案紀錄表、台灣嘉義地方法院檢察署刑案
    資料查註紀錄表可參，其受有期徒刑之執行完畢，五年以內再犯本件有期徒刑以
    上之罪，為累犯，應依刑法第四十七條規定，加重其刑，併遞加重之。爰審酌被
    告先後多次無償提供毒品海洛因供女友施用，足以助長施用毒品歪風，戕害他人
    身體健康甚鉅，並考量其品行、智識程度、生活狀況、犯罪動機、目的、手段，
    暨犯罪後坦承犯行，尚知悔悟等一切情狀，量處如主文所示之刑，以示懲儆。
據上論斷，應依刑事訴訟法第二百七十三條之一第一項、第二百九十九條第一項前段
，修正前毒品危害防制條例第八條第一項，刑法第二條第一項但書、第十一條、第五
十六條、第四十七條，判決如主文。
本案經檢察官柯文綾到庭執行職務
中         華         民         國    九十三    年   十   月   二十七  日
                                   臺灣嘉義地方法院刑事第二庭
                                       法  官  盧  鳳  田
右正本證明與原本無異。
如不服本判決，應於判決送達後十日內向本院提出上訴狀（應附繕本）。
中         華         民         國    九十三    年   十   月   二十七  日
                                       書記官 林  秀  惠
附錄本判決論罪科刑法條：
毒品危害防制條例第八條第一項：
轉讓第一級毒品者，處一年以上七年以下有期徒刑，得併科新臺幣一百萬元以下罰金
。
